臺灣高等法院刑事判決
111年度上訴字第1817號
上  訴  人  
即  被  告  林淑琛
選任辯護人  沈川閔律師
上列上訴人因偽造文書案件，不服臺灣新北地方法院110年度訴
字第1056號，中華民國111年3月29日第一審判決（起訴案號：臺
灣新北地方檢察署110年度調偵字第386號），提起上訴，本院判
決如下：
    主  文
上訴駁回。
    事  實
一、甲○○為陳鐘麟配偶，收養一子乙○○，陳鐘麟於民國108年2月
    11日死亡，甲○○明知陳鐘麟與前配偶所生子女丙○○同為繼承
    人，且陳鐘麟所有之國泰世華商業銀行帳號000000000000號
    證券活期儲蓄存款帳戶（下稱陳鐘麟國泰世華帳戶）及中華
    郵政存簿儲金帳號0000000-0000000號帳戶（下稱陳鐘麟郵
    局帳戶）存款為遺產，由繼承人公同共有，須經全體繼承人
    同意或授權，始得處分。詎甲○○未經丙○○同意、授權，基於
    行使偽造私文書之犯意，於附表所示時間、地點，在取款憑
    證、提款單上蓋用陳鐘麟印文，表彰經授權提領、轉匯金錢
    之旨，以此方式偽造各該私文書，足生損害於丙○○及金融機
    構管理帳戶之正確性，再持向行員辦理取款、轉帳手續，而
    行使之（詳如附表所示）。
二、案經丙○○訴請臺灣臺中地方檢察署檢察官呈請臺灣高等檢察
    署檢察長核轉臺灣新北地方檢察署檢察官偵查起訴。
    理  由
壹、證據能力：
    本件認定犯罪事實所引用之證據，皆無證據證明係公務員違
    背法定程序所取得，又檢察官、被告甲○○及辯護人於本院準
    備程序、審理時均同意作為證據（本院卷第74至79、106至1
    11頁），復經審酌該等證據製作時之情況，尚無顯不可信與
    不得作為證據之情形，亦無違法不當之瑕疵，且與待證事實
    具有關聯性，認為以之作為證據應屬適當，依刑事訴訟法第
    158條之4反面解釋及第159條之5規定，認均有證據能力。
貳、實體部分：
一、認定犯罪事實之證據及理由：
　  訊據被告矢口否認有何偽造文書犯行，辯稱：被告與陳鐘麟
    婚後即經授權使用、管理其帳戶作為投資及家用，二人帳戶
    互有資金流動，被告曾自個人帳戶匯入陳鐘麟國泰世華帳戶
    新臺幣（下同）237萬元，不知原授權因陳鐘麟死亡而消滅
    ，主觀上實無偽造文書之犯意。且被告為照顧罹病之陳鐘麟
    ，提早退休，所支出醫療、照護相關費用加計工作損失至少
    960萬元，遠超過提領款項，被告就陳鐘麟臨終前後之醫療
    費用，應有死後事務之委任關係，不因陳鐘麟死亡而消滅。
    況被告持陳鐘麟印章領款，金融機構對於存款戶發生清償效
    力，被告又是於108年2月25日至國稅局完成遺產申報後始行
    提領，本件帳戶存款列入遺產申報，為告訴人丙○○所悉，稅
    捐稽徵機關對於陳鐘麟遺產總額之認定不至發生錯誤，是被
    告之行為客觀上應不足生損害於金融機構、稅捐稽徵機關及
    告訴人，自不具有實質可罰性云云。經查：
　㈠被告為陳鐘麟之配偶，收養乙○○為子，陳鐘麟與前配偶另育
    有一女丙○○，嗣陳鐘麟於108年2月11日死亡，被告於108年2
    月25日向財政部中區國稅局申報遺產後，未經丙○○同意，於
    附表所示時間、地點，在取款憑證、提款單之私文書上蓋用
    陳鐘麟印文，持向行員辦理取款、轉帳手續之事實，業據被
    告於警詢、偵查、原審及本院審理時供述在卷（臺灣新北地
    方檢察署109年度偵字第22562號偵查卷宗【下稱偵卷】第5
    至8頁、臺灣新北地方檢察署110年度調偵字第386號偵查卷
    宗【下稱調偵卷】第9至10頁、原審110年度訴字第1056號刑
    事卷宗【下稱原審卷】第71、72、173至175頁、本院卷第74
    頁），此部分核與證人即告訴人丙○○於警詢、原審審理時證
    述之情節大致相符（偵卷第15至16頁、原審卷第140至153頁
    ），且有陳鐘麟除戶戶籍謄本、財政部中區國稅局遺產稅免
    稅證明書、遺產繼承協議書（偵卷第33、34至35頁）、中華
    郵政股份有限公司板橋郵局108年11月19日板營字第1080001
    356號函暨開戶資料、彙總登摺明細、郵政存簿儲金提款單
    （偵卷第52至56頁）、國泰世華商業銀行存匯作業管理部10
    8年10月31日國世存匯作業字第1080154291號函、108年11月
    20日國世存匯作業字第1080167254號函暨開戶資料、交易明
    細、取款憑證、監視錄影畫面、對帳單（偵卷第59至64、68
    至69頁）、郵政存簿儲金提款單（臺灣臺中地方檢察署108
    年度他字第7841號偵查卷宗【下稱他卷】第54至55頁）、國
    泰世華商業銀行存匯作業管理部110年10月6日國世存匯作業
    字第1100160987號函暨取款憑證（原審卷第19至23頁）附卷
    可資佐證。上開事實，首堪認定。
　㈡被告以陳鐘麟名義用印製作取款憑證、提款單，係偽造私文
    書之行為：
　⒈人之權利能力，始於出生，終於死亡；委任契約，因當事人
    一方死亡、破產或喪失行為能力而消滅。但契約另有訂定或
    因委任事務之性質不能消滅者，不在此限。民法第6條、第5
    50條分別定有明文。故人之權利義務因死亡而開始繼承，由
    繼承人承受，關於遺產之法律行為，自當由繼承人為之。被
    繼承人生前委任之代理人，依其反面解釋，倘屬民法第550
    條但書所規定「因委任事務之性質不能消滅」之委任關係，
    即不因被繼承人死亡而當然全部歸於消滅。而人的死後事務
    之處理，除遺產外，尚涉及遺體處理、喪葬儀式、祭祀方法
    等對死者有重大意義的「身後事」，而此等「死者為大」的
    「交代後事」，性質上即屬於民法第550條但書所規定「因
    委任事務之性質不能消滅」之委任關係。然為避免牴觸遺囑
    或侵害繼承人之繼承權，死後事務的委任關係仍持續存在之
    例外情形，自應限於處理對死者有重大意義的事項，以調和
    死者與生者間的利益平衡。又刑法第210條之偽造文書，以
    無製作權之人冒用他人名義而製作該文書為要件，行為人倘
    基於前述民法第550條但書所屬被繼承人生前已生效而效力
    持續至死後的特殊委任關係情形，即不能謂無製作權，自不
    成立該罪；行為人雖不符前述民法第550條但書規定，倘係
    出於誤信其仍有死後事務的委任關係而製作，屬構成要件錯
    誤，得阻卻犯罪之故意，亦不成立該罪；又行為人倘已知悉
    其不符民法第550條但書規定情形已無權限，但不知道或誤
    以為仍可以死後代領，本質上為禁止錯誤（或稱違法性錯誤
    ），不能依構成要件錯誤阻卻故意，僅能適用刑法第16條之
    規定，對於有正當理由而屬無法避免者，免除其刑事責任，
    非屬無法避免者，得視具體情節，減輕其刑；至於行為人倘
    已知悉無權限仍執意代為或已逾越授權者，自成立該罪，乃
    屬當然（最高法院110年度台上字第3566號、109年度台上字
    第4086號刑事判決意旨參照）。
　⒉被告於警詢之初即供稱：「（提領陳鐘麟郵局帳戶存款用途
    ）95年我退休後，各項家庭支出包含小孩教養住宿費用及陳
    鐘麟生前醫藥費、照護費用都是由我支付，結婚後家庭收入
    支出調度、投資理財等都由本人處理」、「（提領陳鐘麟國
    泰世華帳戶存款用途）轉給乙○○部分，因我認為那是遺產，
    本人年事已高，由乙○○繼承，轉帳至個人帳戶及臨櫃提款部
    分，是為了財務調度」等語（偵卷第7頁正反面），於原審
    及本院審理時供稱：陳鐘麟的喪葬費用、醫療費用絕大部分
    是用我個人及乙○○財產支出，我不清楚有沒有用到陳鐘麟的
    遺產，領出來的錢可能是存到我或乙○○的帳戶，也可能是家
    用或資金調度，當時法律規定每人有220萬元贈與免稅額，
    轉入乙○○帳戶部分是我用我的免稅額進行財務規劃贈與給乙○○，因為他當時才大學四年級，我要照顧他的生活，這些錢
    要給他用等語（原審院第72、96、173至175頁、本院卷第74
    、113頁），已難認被告提領附表所示款項，與辦理陳鐘麟
    之「身後事」有何關聯。且依被告所提醫療照護費用彙計表
    （調偵卷第29頁），陳鐘麟之治喪費用僅有27萬155元，與
    被告於附表提領、匯出逾276萬元，顯不相當，至被告主張
    之醫療相關費用（含照護人員薪資、消耗品、營養品等），
    其發生時間多在108年2月11日陳鐘麟死亡前，依民法第1116
    條之1規定，夫妻互負扶養義務，在陳鐘麟之財產悉由被告
    管領支配之情況下，被告於與陳鐘麟婚姻關係存續期間，縱
    能區辨以個人財產支付陳鐘麟醫療相關費用，於多數扶養義
    務人間應如何分擔，事涉全體繼承人對於遺產權利、義務之
    計算找補，仍不能與遺體處理、喪葬儀式、祭祀方法等對死
    者有重大意義之「身後事」等同視之。被告以其支付陳鐘麟
    醫療相關費用，甚至擴及個人提早退休之工作損失，主張係
    在陳鐘麟生前授權範圍提領、轉匯附表所示款項，顯屬無據
    。
　⒊被告提領、轉匯附表所示款項用以「歸墊」陳鐘麟生前醫療
    相關費用或贈與乙○○，均非處理對陳鐘麟有重大意義之「身
    後事」，非屬民法第550條但書所定「因委任事務之性質不
    能消滅」之委任關係，復未經全體繼承人同意、授權，自行
    以陳鐘麟印章用印製作附表所示取款憑證、提款單，自屬偽
    造私文書之行為。
　㈢被告主觀上有行使偽造私文書之故意：　
  ⒈證人即告訴人於原審審理時證稱：被告於108年3月15日約我
    們分割遺產，包含臺灣銀行、新光銀行的現金及群益證券的
    股票，被告只有說這三家，完全沒有提到陳鐘麟名下還有本
    件國泰世華帳戶、郵局帳戶等語（原審卷第146至147頁），
    與證人即告訴人配偶林春成於檢察事務官詢問時證稱：108
    年3月15日我、丙○○跟被告約在臺灣銀行連城分行辦理遺產
    分割，被告說陳鐘麟的存款只有臺灣銀行連城分行、新光銀
    行、群益證券三個帳戶，臺灣銀行連城分行存款由丙○○分得
    兩成約202萬元，新光銀行部分是基金，被告說要作為喪葬
    費用，我們也同意，就沒有分配，然後我們再去群益證券，
    當天調出來的股票大約150萬元，同樣以兩成計算，並以5張
    東洋股票作數等語（偵卷第90頁），互核並無二致。被告於
    警詢時亦供稱：108年3月15日我與乙○○、丙○○、林春成在臺
    灣銀行連城分行分割遺產時，計算方式為：臺銀優存158萬7
    600元，臺銀活儲26萬9712元，臺銀外匯活儲320萬5421元，
    基金504萬1476元，以上共計1010萬4209元，雙方同意以臺
    灣銀行帳面金額兩成開立支票約200萬元分配予丙○○，其他
    現金遺產除股票外，就用來支付墓園整理、喪葬費用、牌位
    及日後祭祀等語（偵卷第6、9頁反面），於原審審理時更坦
    承：我沒有跟丙○○講國泰世華帳戶、郵局帳戶還有存款等語
    （原審卷第177頁），益徵被告於108年3月15日與丙○○協議
    分割遺產時，確未將陳鐘麟國泰世華帳戶、郵局帳戶列入計
    算。
　⒉再觀卷附臺灣銀行取款憑條、群益金鼎證券股票分配協議書
    、新光銀行特定金錢信託資產繼承申請書所示（他卷第43頁
    、偵卷第156至166、172頁），上開文件悉由被告與乙○○、
    丙○○聯名簽名或用印，可見被告確實知悉處理陳鐘麟遺產須
    經全體繼承人同意、授權，不得擅自以陳鐘麟名義提領存款
    ，仍就陳鐘麟國泰世華帳戶、郵局帳戶為相異之處置，未經
    知會丙○○，自行使用陳鐘麟印章製作取款憑證、提款單，據
    以提領、轉匯附表所示款項，其主觀上有行使偽造私文書之
    犯意，灼然至明。被告空言否認上情，辯稱：我與陳鐘麟婚
    後即經授權使用、管理其帳戶作為投資及家用，二人帳戶互
    有資金流動，不知原授權因陳鐘麟死亡而消滅云云，不足採
    信。
　㈣被告之行為足生損害於丙○○及金融機構管理帳戶之正確性：
    　
　⒈刑法處罰偽造文書罪之主旨，所以保護文書之實質的真正，
    雖尚以足生損害於公眾或他人為要件之一，亦衹以有損害之
    虞為已足，有無實受損害，在所不問，且此所謂損害，亦不
    以經濟價值為限，於他人有可受法律保護之利益，因此遭受
    損害或有受損害之虞，即足當之（最高法院51年台上字第11
    11號判例、50年台上字第1268號判例意旨參照）。金融機構
    對於存戶死亡之存款提領設有一定流程、規範，此觀被告所
    提繼承人提領被繼承人之存款應提示文件即明（本院卷第43
    頁），取款憑證乃存戶向與之簽訂金錢消費寄託契約之金融
    機構請求返還寄託物之意思表示，攸關彼此權利義務，倘未
    經繼承人同意，蓋用已死亡存戶與金融機構約定之印鑑章製
    作取款憑證持以行使，將使金融機構誤認存戶仍然生存而為
    法律行為之授權，當足妨礙表彰權利義務私文書之公共信用
    ，而有生損害於金融機構對帳戶管理正確性之虞。
　⒉再者，被告與丙○○約定以陳鐘麟臺灣銀行連城分行帳戶存款
    及股票兩成作為遺產分配，已如前述。然而被告於108年2月
    25日申報遺產後至108年3月15日間，即將陳鐘麟名下「群聯
    」、「佳醫」、「中華電」、「台汽電」、「台達化」、「
    中鼎」、「力鵬」、「集盛」、「聯發」、「永捷」、「群
    益臺」、「F-GIS」、「飛宏」、「神隆」等多筆股票密集
    出售，價金撥入陳鐘麟國泰世華帳戶，再予提領、轉匯如附
    表編號3、5、6、7所示，有群益金鼎證券股份有限公司109
    年9月1日群法字第1090001718號函暨分戶歷史帳列印資料、
    國泰世華銀行對帳單在卷足稽（偵卷第68頁正反面、140至1
    41頁），是被告於108年3月15日係以剩餘股票「東洋藥」、
    「揚智」、「喬福」、「同致」、「群益臺」、「神隆」、
    「偉詮」、「夆典」、「達運」之二成計算丙○○分配數額，
    復又隱匿陳鐘麟尚有國泰世華帳戶、郵局帳戶存款之事實，
    使丙○○對於應受分配之股票及未參與分配之存款正確數額產
    生錯誤認知，遑論丙○○於108年3月15日遺產分割時縱得藉由
    所需文件財政部北區國稅局遺產稅免稅額證明書知悉陳鐘麟
    遺產項目，上開股票及國泰世華帳戶、郵局帳戶存款早經被
    告處分，被告之行為仍足生損害於丙○○可受法律保護之利益
    。
　⒊從而，被告以其業已完成遺產申報，於領款時各該金融機構
    對於存款戶發生清償效力，及丙○○於遺產分割時知悉國泰世
    華帳戶、郵局帳戶存在，辯稱其行為不足生損害於他人，而
    不具有實質可罰性云云，洵非有據。
　㈤至被告雖曾於105年12月7日至106年12月8日匯款共計227萬元
    至陳鐘麟國泰世華帳戶（原審卷第31至33頁），然被告持有
    家庭成員金融機構帳戶交互為用，該等款項是否確為被告個
    人所有，不得而知，復已立即用於交割股款支出，況其款項
    一旦存入陳鐘麟國泰世華帳戶，於陳鐘麟死亡時即應列入應
    繼承之遺產，被告縱使有所主張，亦應循繼承程序陳報其債
    權，非得自行提領，排除其他繼承人為公同共有人之合法權
    利，況且被告提領陳鐘麟國泰世華帳戶存款，其中僅附表編
    號1部分係109年1月23日前交割股票所得，餘均為前述被告
    於108年2月25日申報遺產後出售股票之股款，與被告所稱匯
    入款項顯然無關，實無從以被告曾將金錢匯入陳鐘麟國泰世
    華銀行帳戶，解免其行使偽造私文書之罪責。
　㈥綜上，本案事證明確，被告犯行堪予認定，應依法論科。　
二、論罪：
　㈠核被告所為，均係犯刑法第216條、第210條之行使偽造私文
    書罪（共七罪）。
　㈡被告盜用陳鐘麟印文，係偽造私文書之階段行為，其偽造私
    文書之低度行為，又為行使偽造私文書之高度行為所吸收，
    均不另論罪。
　㈢接續犯乃指行為人之數行為，基於單一犯意，在同一或密切
    接近之時、地實行，侵害同一法益，而其各行為之獨立性極
    為薄弱，依一般社會健全觀念，實難以強行分開，且在刑法
    評價上，以視為數個舉動之接續作為，合為包括之一行為（
    最高法院103年度台上字第4049號判決意旨參照）。被告於
    附表編號6、7所示向國泰世華銀行福和分行承辦人員行使偽
    造私文書之行為，乃於密接時、地所為，犯罪手法相同，行
    使對象單一，侵害法益無二，顯係基於單一犯意賡續而為，
    應論以接續犯。至附表編號1至5、8部分，被告行使偽造私
    文書之對象有別，侵害法益不同，且有相當之時間間隔，難
    認係出於單一犯意為之，無從論以接續犯。公訴意旨及被告
    、辯護人認應就附表編號1至8均論以接續犯，尚乏所據。
　㈣被告所犯行使偽造私文書七罪，犯意各別，行為互殊，應予
    分論併罰。
三、維持原判決之理由：
    原審以被告犯行使偽造私文書共七罪，事證明確，審酌被告
    利用保管陳鐘麟帳戶存摺及印章之便，於陳鐘麟去世後，未
    循合法程序處理，擅自盜蓋陳鐘麟印章於金融機構文件，進
    而行使並提領或移轉如附表所示款項，致生損害於告訴人及
    各該金融機構，應予非難，兼衡被告否認犯行且未與告訴人
    和解之犯後態度，及於原審審理時自陳大學學歷，前任會計
    人員之經濟能力，扶養親屬之家庭生活狀況（原審卷第184
    頁），其犯罪動機、手段、所生危害等一切情狀，分別量處
    如附表原審主文欄所示之刑，並均諭知易科罰金之折算標準
    ，又考量被告所犯七罪，罪名相同，犯罪手法近似，定應執
    行有期徒刑10月，暨諭知執行刑易科罰金之折算標準。併就
    沒收部分說明略以：犯罪行為人取得犯罪所得，係增加其整
    體財產與經濟利益，應全數剝奪，以回復犯罪前之原財產狀
    態，被告冒用陳鐘麟名義提領、移轉如附表所示存款為其犯
    罪所得，其中匯入乙○○國泰世華帳戶部分同由被告實際支配
    使用，此經證人乙○○於原審審理時證述明確（原審卷第157
    頁），且因該存款係未經分割之遺產，由全體繼承人公同共
    有，無從計算被告之應繼分予以扣除，均應依刑法第38條之
    1第1項前段、第3項規定宣告沒收、追徵，俟檢察官執行時
    ，得由包含被告在內之全體繼承人聲請發還後再行清算、分
    割。至被告在附表所示取款憑證及提款單上蓋用「陳鐘麟」
    印文係屬真正，並非偽造之印文，無庸沒收，前開取款憑證
    及提款單復經持交金融機構承辦人員收執，非屬被告所有，
    無從依刑法第38條第2項前段規定宣告沒收。經核其認事用
    法均無違誤，量刑亦屬妥適，應予維持。被告上訴猶執前詞
    否認犯行，並主張其行為應以接續犯論罪，均經本院指駁說
    明如前，洵屬無據。從而，本件被告上訴為無理由，應予駁
    回。
據上論斷，應依刑事訴訟法第368條，判決如主文。
本案經檢察官魏子凱提起公訴，檢察官周啓勇到庭執行職務。
中　　華　　民　　國　　111 　年　　7 　　月　　28　　日
                  刑事第三庭    審判長法　官  張惠立
                                      法　官  劉兆菊
                                      法　官  廖怡貞
以上正本證明與原本無異。
如不服本判決，應於收受送達後20日內向本院提出上訴書狀，其
未敘述上訴之理由者並得於提起上訴後20日內向本院補提理由書
（均須按他造當事人之人數附繕本）「切勿逕送上級法院」。
                                      書記官  劉芷含
中　　華　　民　　國　　111 　年　　7 　　月　　28　　日
附錄本案論罪科刑法條全文：
中華民國刑法第216條
（行使偽造變造或登載不實之文書罪）
行使第210 條至第215 條之文書者，依偽造、變造文書或登載不
實事項或使登載不實事項之規定處斷。

中華民國刑法第210條
（偽造變造私文書罪）
偽造、變造私文書，足以生損害於公眾或他人者，處5年以下有
期徒刑。
　
附表（貨幣單位：新臺幣）：
編號 時間 地點 取款、匯款金額、方式 原審主文 1 108年2月26日上午10時49分許 新北市○○區○○路000○0號國泰世華銀行福和分行 在取款憑證上蓋用陳鐘麟印文，自陳鐘麟國泰世華帳戶提領48萬元，匯款至由甲○○使用之乙○○國泰世華銀行帳號000000000000號帳戶（下稱乙○○國泰世華帳戶）。 甲○○犯行使偽造私文書罪，處有期徒刑伍月，如易科罰金，以新臺幣壹仟元折算壹日。未扣案之犯罪所得新臺幣肆拾捌萬元沒收，於全部或一部不能沒收或不宜執行沒收時，追徵其價額。 2 108年2月26日上午10時58分許 新北市○○區○○街00號永和永貞郵局 在提款單上蓋用陳鐘麟印文，自陳鐘麟郵局帳戶提領24萬元。 甲○○犯行使偽造私文書罪，處有期徒刑肆月，如易科罰金，以新臺幣壹仟元折算壹日。未扣案之犯罪所得新臺幣貳拾肆萬元沒收，於全部或一部不能沒收或不宜執行沒收時，追徵其價額。 3 108年3月4日上午9時3分許 國泰世華銀行福和分行 在取款憑證上蓋用陳鐘麟印文，自陳鐘麟國泰世華帳戶提領53萬6000元轉匯乙○○國泰世華帳戶。 甲○○犯行使偽造私文書罪，處有期徒刑伍月，如易科罰金，以新臺幣壹仟元折算壹日。未扣案之犯罪所得新臺幣伍拾參萬陸仟元沒收，於全部或一部不能沒收或不宜執行沒收時，追徵其價額。 4 108年3月7日下午2時31分許 永和永貞郵局 在提款單上蓋用陳鐘麟印文，自陳鐘麟郵局帳戶提領2萬3812元。 甲○○犯行使偽造私文書罪，處有期徒刑貳月，如易科罰金，以新臺幣壹仟元折算壹日。未扣案之犯罪所得新臺幣貳萬參仟捌佰壹拾貳元沒收，於全部或一部不能沒收或不宜執行沒收時，追徵其價額。 5 108年3月7日下午2時51分許 國泰世華銀行福和分行 在取款憑證上蓋用陳鐘麟印文，自陳鐘麟國泰世華帳戶提領60萬9279元轉匯乙○○國泰世華帳戶。 甲○○犯行使偽造私文書罪，處有期徒刑伍月，如易科罰金，以新臺幣壹仟元折算壹日。未扣案之犯罪所得新臺幣陸拾萬玖仟貳佰柒拾玖元沒收，於全部或一部不能沒收或不宜執行沒收時，追徵其價額。 6 108年3月12日上午10時32分許 國泰世華銀行福和分行 在取款憑證上蓋用陳鐘麟印文，自陳鐘麟國泰世華帳戶提領57萬3817元轉匯甲○○所有之國泰世華銀行帳號000000000000號帳戶。 甲○○犯行使偽造私文書罪，處有期徒刑陸月，如易科罰金，以新臺幣壹仟元折算壹日。未扣案之犯罪所得新臺幣捌拾柒萬參仟捌佰壹拾柒元沒收，於全部或一部不能沒收或不宜執行沒收時，追徵其價額。 7 108年3月12日上午10時34分許  在取款憑證上蓋用陳鐘麟印文，自陳鐘麟國泰世華帳戶提領30萬元。  8 108年7月1日下午3時42分許 永和永貞郵局 在提款單上蓋用陳鐘麟印文，自陳鐘麟郵局帳戶提領115元。 甲○○犯行使偽造私文書罪，處有期徒刑貳月，如易科罰金，以新臺幣壹仟元折算壹日。未扣案之犯罪所得新臺幣壹佰壹拾伍元沒收，於全部或一部不能沒收或不宜執行沒收時，追徵其價額。